【裁判字號】    95,交聲,165
【裁判日期】    951117
【裁判案由】    聲明異議
【裁判全文】
臺灣屏東地方法院交通事件裁定         95年度交聲字第165號
原處分機關  交通部公路總局高雄區監理所屏東監理站
聲明異議人
即受處分人  乙○○
上列受處分人因違反道路交通管理處罰條例案件，對於屏東市交
通事件裁決所95年9 月14日所為之處分（原處分案號：屏監違字
第裁82-B00000000號），聲明異議，本院裁定如下：
    主  文
異議駁回。
    理  由
一、本件異議人即受處分人於民國95年7 月3 日21時20分駕駛車
    號WH-1043 自用小客車號，行經高雄市○○路與八德路口時
    ，被警當場攬檢舉發「未攜帶駕駛執照」、「闖紅燈」違規
    ，受處分人不服提出申訴，原處分機關仍認違規事實明確，
    依道路交通管理處罰條例第25條第3 款、第53條規定，裁處
    受處分人罰鍰新臺幣（下同）3000元，受處分人不服，以其
    並未闖紅燈，警方攬檢當時提不出其闖紅燈之證據，於是硬
    開罰單令其簽收等語，提出本件異議。
二、按汽車駕駛人，行經有燈光號誌管制之交岔路口闖紅燈者，
    處1800元以上5400元以下罰鍰，道路交通管理處罰條例第53
    條第1 項訂有明文規定。本件異議人雖主張：其行經高雄市
    ○○路與八德路口時，並未闖紅燈等語。惟查，異議人於上
    揭時、地闖紅燈之違規行為，已據證人即執行勤務之警員甲
    ○○於本院調查中證述明確，並提出異議人不爭執為真正之
    申訴書2 份（異議人於95年7 月13日及8 月16日所書寫）以
    資佐證，觀之異議人於95年7 月13日所書寫之申訴書所載：
    「本人於95年7 月3 日21時20分行使高雄市○○路（由南往
    北）方向，剛好在中山路與八德路口，因本人車輛剛好停到
    紅燈前第一台車，當綠燈時（上橋燈誌）後面車輛按喇叭，
    本人車輛欲前往火車站，因下橋燈誌還是紅燈，但是後面車
    輛一直催促，所以本人只好前往行駛，造成違規。此案是由
    於後面車輛欲上橋，催促本人駛離，故要罰後面車輛才對。
    」，可知異議人於該申訴書中已坦承其闖紅燈之違規行為。
    異議人對於該申訴書所載之上開內容，雖辯稱：「我以為壓
    線就是違規，我是這樣質疑，我沒有闖過八德路，因為我是
    第一台車，我有壓到白線，這樣也算違規」等語，惟衡之常
    情，異議人苟無任何闖紅燈之違規行為，則何需於申訴書中
    坦承其闖紅燈之違規行為，故其事後於本院調查時，再針對
    申訴書所載之內容，提出之上開辯解，顯係臨訟杜撰之詞，
    應不足採信。況且證人甲○○與異議人並無任何嫌隙，亦據
    異議人陳明在卷，自無刻意誣陷異議人之理。從而，異議人
    之辯解，應不足採信。原處分機關據此援引道路交通管理處
    罰條例第25條第3 款、第53第1 項規定，裁處受處分人罰鍰
    3000元，認事用法並無不當，本件異議為無理由，應予駁回
    。
四、據上論斷，應依道路交通案件處理辦法第19條，裁定如主文
    。
中    華    民    國    95    年    11    月    17    日
                  刑事第四庭    法  官  王炳人
以上正本證明與原本無異。
如不服本裁定應於收受送達後五日內向本院提出抗告書狀敘述抗
告之理由抗告於台灣高等法院高雄分院。
中    華    民    國    95    年    11    月    20    日
                                書記官  潘豐益


司法院資訊處製作；財團法人民間司法改革基金會備份。
